【裁判字號】    88,易,696
【裁判日期】    890121
【裁判案由】    贓物
【裁判全文】
臺灣花蓮地方法院刑事判決                          八十八年度易字第六九六號
    公  訴  人  臺灣花蓮地方法院檢察署檢察官
    被      告  甲○○
右被告因贓物案件，經檢察官提起公訴（八十八年度偵字第三六一三號），本院判決
如左：
    主  文
甲○○收受贓物，累犯，處有期徒刑肆月，如易科罰金以佰元折算壹日。
    事  實
一、甲○○曾於民國八十二年間，因施用毒品案，經判處應有期徒刑三年二月，八十
    六年四月十九日執行完畢。竟不知檢束行為，明知不詳姓名之人，於八十八年九
    月二十三日，在花蓮縣所交付乙○○、張秋妹所有之花蓮區中小企銀存摺各一本
    、印章二枚、空白支票二十三張及面額記載新台幣（下同）三萬五千元之支票一
    張均係來路不明贓物（該等物品分別係乙○○、張秋妹所有，而於八十八年九月
    十二日，在乙○○所有停放於花蓮市○○街一三巷之車號ＪＡ七一七九號自小客
    車內遭竊），竟仍予以收受。嗣八十八年九月二十六日二十一時四十分許，在花
    蓮縣新城鄉○○村○○路三五六巷一號前，為警臨檢查獲。
二、案經花蓮縣警察局新城分局移請臺灣花蓮地方法院檢察署檢察官偵查起訴。
    理  由
一、訊據被告甲○○對於在右揭時、地收受乙○○、張秋妹所有之花蓮區中小企銀存
    摺各一本、印章二枚、空白支票二十三張及面額三萬五千元支票一張等物之事實
    固坦承不諱，惟矢口否認有收受贓物犯行。辯稱：該等物品是綽號阿發友人因要
    到南部，所以交給我，他用牛皮紙袋包著交給我，當時並不知紙袋內是系爭物品
    ，第二天才知道云云。惟查：
（一）乙○○、張秋妹所有之花蓮區中小企銀存摺各一本、印章二枚、空白支票二十
      三張及其上遭不詳姓名人填載面額三萬五千元之支票一張等物，分別係乙○○
      、張秋妹所有，而於八十八年九月十二日，在乙○○所有停放於花蓮市○○街
      一三巷之車號ＪＡ七一七九號自小客車內遭竊乙節，業據被害人乙○○供述詳
      明，復有贓物領據一紙、存摺影本、支票影本在卷可參。
（二）依吾人日常生活經驗，個人對於存摺、印章、支票等物均會自行或交付與之具
      長期信任關係之人妥善保管，而受託保管之人，對於受託物為何，通常亦會稍
      加詢問，以便決定保管方法、注意程度，甚至決定是否接受委託。被告自承與
      綽號阿發友人認識僅約一個月，甚至連阿發之真實姓名、年籍、住址為何均無
      所知，是系爭物品是否確係阿發之人交付，已有可疑？而被告辯稱收受當時不
      知係存摺、印章、支票等物，以及得知收受之物為存摺、印章、支票等一般人
      相當重視之物品，竟仍任意放置於褲子口袋內隨身攜帶，均與常情有背。況以
      被告乃一年紀為四十餘歲之成年人，具相當社會歷練，對於不詳姓名之人交付
      他人之存摺、印章，以及高達二十四張支票等物後，竟置之不理未積極取回，
      理應有所啟疑，被告竟繼續持有長達數日，未為任何處置，其於收受之際，確
      知該等物品為來路不明贓物，至為灼然。本件事證明確，被告之犯行，應堪認
      定。
二、核被告甲○○所為，係犯刑法第三百四十九條第一項之收受贓物罪。被告曾於八
    十二年間，因施用毒品案，經判處應有期徒刑三年二月，八十六年四月十九日執
    行完畢，此有臺灣花蓮地方法院檢察署刑案資料查註紀錄表、本院被告全國前科
    紀錄表在卷可參，其於五年以內再犯有期徒刑以上本件之罪，為累犯，應依法加
    重其刑。爰審酌被告之智識程度、犯罪動機及犯罪後之態度等情，量處如主文所
    示之刑，並諭知易科罰金之折算標準。
據上論結，應依刑事訴訟法第二百九十九條第一項前段，刑法第三百四十九條第一項
、第四十七條，罰金罰鍰提高標準條例第一條前段、第二條，判決如主文。
本案經檢察官鄭培麗到庭執行職務。
中      華      民      國    八  十  九  年      一    月    二十一    日
                              臺灣花蓮地方法院刑事庭
                                  法  官  蘇  嫊  娟
右正本證明與原本無異。
如對本判決不服，應於送達後十日內，向本院提出上訴狀。（應抄附繕本）告訴人或
被害人如對於本判決不服者，應具備理由請求檢察官上訴，其上訴期間之計算係以檢
察官收受判決正本之日期為準。
                                  法院書記官
中      華      民      國    八  十  九  年      一    月       二十四 日
附錄本判決論罪之法律條文：
刑法第三百四十九條：
收受贓物者，處三年以下有期徒刑、拘役或五百元以下罰金。
搬運、寄藏、故買贓物或為牙保者，處五年以下有期徒刑、拘役或科或併科一千元以
下罰金。
因贓物變得之財物，以贓物論。


司法院資訊處製作；財團法人民間司法改革基金會備份。
